【裁判字號】    90,中簡上,271
【裁判日期】    901212
【裁判案由】    竊盜
【裁判全文】
臺灣臺中地方法院刑事判決                        九十年度中簡上字第二七一號
    上  訴  人
    即  被  告  甲○○
右上訴人因竊盜案件，不服臺灣臺中地方法院臺中簡易庭九十年度中簡字第一二一六
中華民國九十年七月十六日第一審簡易判決（聲請案號：臺灣臺中地方法院檢察署九
十年度偵字第八八０五號），提起上訴，本院判決如左：
    主  文
原判決撤銷。
甲○○竊盜，處有期徒刑月，如易科罰金，以佰元折算壹日。扣案之鑰匙壹支，
沒收。
    事  實
一、甲○○意圖為自己不法之所有，於民國九十年四月十三日凌晨二時三十分許，至
    臺中市西屯區福上巷三一九弄二十號，夜間無人看管之地下室停車場，以自備之
    鑰匙一支開啟電源開關發動機車引擎之方式，竊取梁元泉所有，交由乙○○使用
    之車牌號碼ＬＮＫ─３０６號重型機車乙部，供己騎用，充為交通工具。嗣甲○
    ○於同年五月十三日十七時三十分許，駕駛前述機車行經臺中市○○區○○路三
    段與永福路口時，為警查獲，並扣得被告所有供其竊取機車用之鑰匙一支。
二、案經臺中市警察局第四分局報臺灣臺中地方法院檢察署檢察官聲請簡易判決處刑
    。
    理  由
一、右揭事實業據被告甲○○坦承不諱，經核與被害人乙○○之指述相符，而證人乙
    ○○於本院九十年十月二十四日調查時到庭證稱：「我住的那棟公寓白天有管理
    員，晚上沒有。管理員的位置在一樓要進到地下室的車道口，沒有管理室，下午
    三、四時就離開了，他離開之後就沒有人管，任何人都可以進出。」等語甚明，
    並有贓物保管收據、車輛車牌失竊作業─查獲車輛認可資料各一份、照片三張在
    卷可稽，足認被告之自白與事實相符，本件事證明確，被告之犯行堪以認定。
二、按大樓與其地下室停車場，由於使用目的不同，建物構造形體因而有別，兩者各
    專有其出入口，以分別人車之進出，且地下室停車場可獨立出售或出租與居住大
    樓以外之第三人所有或使用、收益，可見大樓與其地下室停車場為可區分之建築
    物。是大樓之地下室停車場與公寓之樓梯間認作為公寓住宅之一部分者有間。綜
    合言之，大樓之地下室停車場，係一獨立之建築物，如該地下室停車場為有人看
    管者，夜間侵入行竊得財，係犯刑法第三百二十一條第一項第一款之夜間侵入有
    人居住之建築物竊盜罪；如無人看管者，係犯刑法第三百二十一條第一項第一款
    之夜間侵入有人居住之建築物竊盜罪，至七十六年台上字第二九七二號判例及八
    十一年五月十九日八十一年度第三次刑事庭會議決議係指公寓之樓梯間而言，並
    非指地下室，而與本件有間，故本件被告甲○○侵入夜間無人看管之地下室停車
    場行竊，核其所為，係犯刑法第三百二十條第一項之竊盜罪，公訴人認被告係犯
    刑法第三百二十一條第一項第一款之夜間侵入住宅竊盜罪，尚有未洽，起訴法條
    應予變更。原審認被告犯刑法第三百二十一條第一項第一款之夜間侵入住宅竊盜
    罪，處被告有期徒刑六月，如易科罰金，以三百元折算壹日，容有未洽，上訴意
    旨求為撤銷改判，應屬有據，其上訴為有理由，爰由本院合議庭依法撤銷原判決
    ，並審酌被告犯罪之動機係因景氣不佳求職不順，為圖謀職便利而犯本罪，其犯
    罪所生之危害尚非重大，及其犯罪後坦承犯行，頗有悔意之態度等一切情狀，量
    處如主文所示之刑，並諭知易科罰金之折算標準。扣案之鑰匙一支，係被告所有
    ，供犯罪所用之物，業據其供承在卷，爰依刑法第三十八條第一項第二款之規定
    宣告沒收。
據上論斷，應依刑事訴訟法第四百五十五條之一第一項、第三項、第三百六十九條第
一項前段、第三百六十四條、第二百九十九條第一項前段、第三百條，刑法第三百二
十條第一項、第四十一條第一項前段、第三十八條第一項第二款，罰金罰鍰提高標準
條例第一條前段、第二條，判決如主文。
中      華      民      國    九十      年     十二     月     十二     日
                                臺灣臺中地方法院刑事第一庭
                                    審判長法  官    林  清  鈞
                                          法  官    吳  進  發
                                          法  官    陳  慧  珊
右正本證明與原本無異。
不得上訴。
                                        書記官
中      華      民      國    九十      年     十二     月     十二     日
【附錄論罪科刑法條】
刑法第三百二十條第一項：
意圖為自己或第三人不法之所有，而竊取他人之動產者，為竊盜罪，處五年以下有期
徒刑、拘役或五百元以下罰金。


司法院資訊處製作；財團法人民間司法改革基金會備份。
